臺灣桃園地方法院刑事判決　　　　　　　　　　　　九十三年度訴字第一三六二號
　　公　訴　人　臺灣桃園地方法院檢察署檢察官
　　被　　　告　甲○○　男　三.
右列被告因毒品危害防制條例案件，經檢察官提起公訴（九十三年度毒偵字第二二０
二號），本院改依簡式審判程序審理，爰判決如左：
    主  文
甲○○施用第一級毒品，處有期徒刑玖月。
    事  實
一、甲○○前因竊盜、贓物、毒品危害防制條例等案件，為本院分別判處有期徒刑八
    月、五月、八月、四月、十一月確定，並送監執行，嗣於民國九十二年十一月七
    日假釋出獄，應於九十三年六月一日期滿執行完畢。復於九十年間因施用毒品案
    件，經送強制戒治後，於九十一年二月二十日停止戒治付保護管束，於九十一年
    五月三十日期滿以執行完畢論，詎其猶不知悔改，復另行起意於上開刑期假釋期
    間中九十三年五月十四日為臺灣桃園地方法院檢察署觀護人採尿前二十六小時內
    某時，在桃園縣中壢市不詳地點，以友人提供之針筒施用第一級毒品海洛因，嗣
    於九十三年五月十四日經同署觀護人對假釋付保護管束之甲○○採尿後送驗呈嗎
    啡陽性反應，始悉上情。
二、案經臺灣桃園地方法院檢察署觀護人室報由同署檢察官偵查起訴。
　　理  由
一、本件被告甲○○所犯並非死刑、無期徒刑、最輕本刑為三年以上有期徒刑之罪或
    高等法院管轄第一審案件，而於準備程序進行中，被告先就被訴事實為有罪之陳
    述，經告知簡式審判程序之旨，並聽取公訴人、被告之意見後，由本院合議庭以
    裁定由受命法官獨任進行簡式審判程序，核先敘明。
二、訊據被告甲○○於本院審理中已坦承有於查獲前二日施用第一級毒品海洛因之情
    不諱，而被告於九十三年五月十四日受採集之尿液經送臺灣檢驗科技股份有限公
    司以氣相層析質譜儀法確認檢驗，被告之尿液呈現嗎啡陽性反應，有被採尿人姓
    名編號對照表、該公司濫用藥物尿液檢驗報告等在卷可稽，按海洛因係嗎啡經化
    學合成之半人工合成品，其藥（毒）性高於嗎啡，經吸食或注射進入人体，藉由
    人體代謝系統之新陳代謝，分解成藥（毒）性較低之嗎啡，由尿液排出人體，故
    於尿液中，以嗎啡成份檢出，此亦有憲兵司令部七十九年六月一日（七九）鑑驗
    字第○二七三號函、八十年六月十七日（八○）鑑驗字第二八一五號函、暨法務
    部調查局八十年三月二十八日（八○）發技一字第一八九八號函可稽，且按海洛
    因經注射入人體後，約百分之八十於二十四小時內自尿中排出，一般而言，尿液
    中能否驗出嗎啡陽性反應與其投與量、投與途徑、採尿時間、個人體質、及檢驗
    方法之靈敏度有關，國外曾有文獻報導注射六毫克之海洛因鹽酸鹽，其代謝物嗎
    啡之平均可檢出時限約為二十六小時。另嗎啡經注射入人體後，百分之九十以上
    於二十四小時內自尿中排出，國外曾有文獻報導注射二十毫克之嗎啡硫酸鹽，其
    嗎啡之平均可檢出時限約為四十五小時，此亦有行政院衛生署藥物食品檢驗局八
    十一年九月八日（八一）藥檢一字第八一一四八八五號函可參，足認被告應係於
    九十三年五月十四日採尿前二十六小時內之某時內有施用第一級毒品海洛因之犯
    行無訛。又被告於九十年間因施用毒品案件，經送戒治處所施以強制戒治後，於
    九十一年二月二十日停止戒治付保護管束，於九十一年五月三十日期滿以執行完
    畢論，有臺灣高等法院全國前案紀錄表、臺灣桃園地方法院檢察署刑案資料查註
    紀錄表附卷可考，被告於強制戒治執行完畢釋放後，五年內再為本件施用第一級
    毒品犯行明確，應依法論科。
三、核被告甲○○所為，係犯毒品危害防制條例第十條第一項之施用第一級毒品罪，
    被告非法持有第一級毒品海洛因進而施用，其持有之低度行為應被施用之高度行
    為所吸收，不另論其非法持有毒品之罪。爰審酌被告施用毒品之動機、目的、手
    段，犯行所生之危害，已曾因相同犯行經觀察、勒戒及強制戒治等處遇後猶未能
    使其知所省惕，根絕施用毒品惡習，足徵其沾染甚深，惟坦承犯行之良好犯後態
    度等一切情狀，認公訴人求處被告有期徒刑九月尚稱妥適，而量處如主文所示之
    刑。被告施用第一級毒品海洛因所用之針筒並非被告所有，經被告於本院審理中
    供陳明確，自毋庸依刑法第三十八條第一項第二款宣告沒收，而公訴意旨認被告
    於有期徒刑執行完畢後五年內再犯本件有期徒刑以上之罪，為累犯等情，惟被告
    前因竊盜、贓物、毒品危害防制條例等案件，為本院分別判處有期徒刑八月、五
    月、八月、四月、十一月確定，並送監接續執行，嗣於九十二年十一月七日假釋
    出獄，應於九十三年六月一日期滿執行完畢，有臺灣高等法院全國前案紀錄表、
    臺灣桃園地方法院檢察署刑案資料查註紀錄表可稽，被告在假釋期間尚未執行完
    畢即犯本案，自不構成刑法第四十七條累犯之要件，附此敘明。
據上論斷，應依刑事訴訟法第二百七十三條之一、第二百九十九條第一項前段，毒品
危害防制條例第十條第一項，判決如主文。
本案經檢察官洪景明到庭執行職務。
中      華      民      國      九十三      年    十一    月      十   日
                                 臺灣桃園地方法院刑事第四庭
                                           法  官  蘇昭蓉
右正本證明與原本無異。
如不服本判決，應於送達後十日內，向本院提出上訴狀。
                                           書記官  韓若玉
中　　　華　　　民　　　國　　九十三　　年　　 十一 　　月　　 十一 　　日
附錄本案論罪科刑法條全文：
毒品危害防制條例第十條
施用第一級毒品者，處六月以上五年以下有期徒刑。
施用第二級毒品者，處三年以下有期徒刑。
